【裁判字號】    95,抗,49
【裁判日期】    950425
【裁判案由】    本票裁定
【裁判全文】
臺灣桃園地方法院民事裁定                95年度抗字第49號
抗  告  人  乙○○
相  對  人  日盛國際商業銀行股份有限公司
法定代理人  甲○○
上列抗告人因與相對人間票款執行事件，對於中華民國95年2月
23 日本院95年度票字第2479號裁定提起抗告，本院裁定如下：
    主  文
抗告駁回。
抗告程序費用由抗告人負擔。
    理  由
一、「在票據上簽名者，依票上所載文義負責。」、「執票人向
    本票發票人行使追索權時，得聲請法院裁定後強制執行。」
    票據法第5條第1項及第123條分別定有明文。
二、本件相對人主張其執有抗告人於民國92年10月13日所簽發如
    原裁定主文所記載，並免除作成拒絕證書之本票1紙（下稱
    系爭本票），嗣屆期經提示不獲付款，現尚積欠相對人新台
    幣280,237 元，爰提出系爭本票聲請本院裁定准予強制執行
    ，本院依上揭規定予以准許，並無不合。抗告人抗告意旨略
    以：抗告人已於95年元月10日參與債務協商並已通過初審，
    俟協商完成即會繳費，為此爰提起抗告，並求為廢棄原裁定
    等語。
三、按本票執票人，依票據法第123條規定，聲請法院裁定許可
    對發票人強制執行，係屬非訟事件，此項聲請之裁定，及抗
    告法院之裁定，僅依非訟事件程序，以審查強制執行許可與
    否，並無確定實體上法律關係存否之效力，如發票人就票據
    債務之存否有爭執時，應由發票人提起確認之訴，以資解決
    （最高法院57年台抗字第76號判例及同院83年度台抗字第22
    7號裁定參照）。易言之，本票准許強制執行之裁定，屬非
    訟事件裁定，為裁定之法院僅就本票為形式上之審查，無從
    審酌屬於實體上法律關係之事由，抗告法院就本票裁定強制
    執行事件，應僅就形式審查，不得審酌抗告人關於實體事項
    之抗辯事由。經查，抗告人既為發票人，自應負發票人之責
    任，且經本院依形式上審核相對人執以聲請裁定強制執行之
    系爭本票，亦無不應予准許之情形；況縱令其所稱其已於95
    年元月10日參與債務協商並已通過初審，俟協商完成即會繳
    費等語屬實，或有其他之抗辯、或實質上之法律爭執，亦係
    實體上問題，揆諸上開裁判意旨，抗告人應另行起訴解決，
    其提起抗告為無理由，應予駁回。
四、據上論結，本件抗告為無理由，依非訟事件法第21條第2項
    、第46條，民事訴訟法第495條之1第1項、第449條第1項、
    第95條及第78條，裁定如主文。
中    華    民    國    95    年    4     月    25    日
                  民事第一庭    審判長法  官  郭琇玲
                                      法  官  陳勇松
                                      法  官  陳婉玉
以上正本係照原本作成。
本裁定除以適用法規顯有錯誤為理由，並經本院許可外，不得再
抗告。如提起再抗告，應於收受後10日內，向本院提出再抗告狀
，並繳納再抗告費新台幣1,000 元。
中    華    民    國    95    年    4     月    25    日
                                      書記官  劉雅玲


司法院資訊處製作；財團法人民間司法改革基金會備份。
